【裁判字號】    97,訴,504
【裁判日期】    970430
【裁判案由】    毒品危害防制條例
【裁判全文】
臺灣基隆地方法院刑事判決               97年度訴字第504號
公  訴  人  臺灣基隆地方法院檢察署檢察官
被      告  乙○○
上列被告因毒品危害防制條例案件，經檢察官提起公訴（97年度
毒偵字第224、672號），於本院準備程序進行中，被告就被訴之
事實為有罪之陳述，本院合議庭乃裁定由受命法官依簡式審判程
序獨任進行審理，並判決如下：
    主  文
乙○○施用第一級毒品，累犯，處有期徒刑柒月。又施用第一級
毒品，累犯，處有期徒刑柒月。應執行有期徒刑壹年。
    事  實
一、乙○○前因施用毒品案件，經本院以88年度毒聲字第837 號
    、90年度毒聲字第718 號裁定送觀察、勒戒後，均因認無繼
    續施用毒品之傾向，先後於民國88年7月1日、90年5月25 日
    出所，並分別經臺灣基隆地方法院檢察署以88年度偵緝字第
    268號、90年度毒偵字第818號為不起訴處分確定。復因施用
    毒品案件，經本院以91年度毒聲字第839 號裁定令入勒戒處
    所施以強制戒治，嗣經本院以92年度毒聲字第598 號裁定停
    止戒治，所餘戒治期間，付保護管束，於92年8月5日出戒治
    處所，再經本院於92年12月18日以92年度毒聲字第1067號撤
    銷停止戒治，令入戒治處所執行戒治處分，嗣於93年1月9日
    因法律修正報結，該次犯行並經同署檢察官以91年度毒偵字
    第793號聲請以簡易判決處刑，復經本院於91年11月5日以91
    年度瑞簡字第85號判處有期徒刑5月，於93年1月15日易科罰
    金執行完畢。再因施用第一級毒品案件，經本院於94年8 月
    15日以94年度訴字第426號判處有期徒刑7月確定；又因施用
    第二級毒品、竊盜、施用第一級毒品案件，分別經本院判處
    有期徒刑6月、3月、8月確定，並經本院於95年5月15日以95
    年度聲字第338 號裁定應執行有期徒刑1年3月確定，接續執
    行後，於96年4月20 日縮刑期滿假出監，並付保護管束，管
    束期間至96年8月31 日，期間屆滿未經撤銷假釋，其未執行
    之刑以已執行論，而執行完畢。詎乙○○仍未戒除毒癮，復
    基於施用第一級毒品海洛因之犯意，於96年11月26日下午5
    時許，在基隆市火車站公廁內，以注射針筒注射方式，施用
    第一級毒品海洛因1次，嗣為警於96年11月27日下午3時15分
    許，在基隆市○○路77巷口處，見其左手臂有注射毒品針孔
    痕跡，而上前盤查查獲，經乙○○同意採驗其尿液結果呈鴉
    片類（嗎啡、可待因）陽性反應。又基於施用第一級毒品海
    洛因之犯意，於97年1月31日某時許（起訴書記載為97年2月
    1 日下午5時50分為警採尿往前回溯24小時內之某時許），
    在基隆市廟口公廁內（起訴書記載為不詳處所），以注射針
    筒注射方式，施用第一級毒品海洛因1 次，嗣為警於同日下
    午4時30 分許，在基隆市○○路白馬遊藝場前，因見其行跡
    可疑而上前盤查查獲，經乙○○同意採驗其尿液結果呈嗎啡
    、可待因陽性反應，而查悉上情。
二、案經基隆市警察局及基隆市警察局第二分局移送臺灣基隆地
    方法院檢察署檢察官偵查起訴。
    理  由
一、程序事項：
    本件被告乙○○所犯者非為死刑、無期徒刑、最輕本刑為3
    年以上有期徒刑之罪或高等法院管轄第一審案件，其於準備
    程序進行中，先就被訴事實為有罪之陳述，經告知其簡式審
    判程序之旨，並聽取公訴人、被告之意見後，本院依刑事訴
    訟法第273條之1第1 項之規定，裁定由受命法官獨任進行簡
    式審判程序，合先敘明。
二、認定事實所依據之證據及理由：
    (一)被告自白：
      被告於本院審理中自白確有於上開時、地分別施用第一級
      毒品海洛因各1 次之犯行事實，其任意自白核與下列事證
      相符，應堪採為證據。
    (二)尿液檢驗結果：
      臺灣檢驗科技股份有限公司濫用藥物尿液檢驗報告、臺灣
      尖端先進生技醫藥股份有限公司濫用藥物檢驗報告各乙紙
      （分別附於97年度毒偵字第224號偵查卷第3頁、97年度偵
      字第672號偵查卷第8頁），足證經被告同意採集其尿液送
      驗結果2次分別呈鴉片類（嗎啡91182ng/ml、可待因20746
      ng/ml）陽性反應及嗎啡（41440ng/ml）、可待因（6540n
      g/ml）陽性反應。
    (三)臺灣高等法院被告全國前案紀錄表附卷可參，足認被告確
      有如事實所載之觀察勒戒、強制戒治及徒刑之執行等事實
      。
三、論罪及科刑之理由：
  (一)查海洛因係毒品危害防制條例所列管之第一級毒品，此為該
    條例第2條第2項第1 款所明定。核被告所為，係分別犯毒品
    危害防制條例第10條第1 項之施用第一級毒品罪。被告各次
    持有第一級毒品以供其各次施用，其持有之低度行為應為其
    施用之高度行為所吸收，均不另論罪。又被告先後施用第一
    級毒品之行為，均係為滿足各該次之毒癮，於滿足毒癮後，
    該次行為即已完成，是各次均為各自獨立之行為，各具獨立
    性，其前後次施用毒品行為間，自無密切不可分之關係，各
    自獨立構成同一施用毒品罪責，應予分論併罰。
  (二)被告曾有如前所述之犯罪科刑及刑之執行情形，此有臺灣高
    等法院被告前案紀錄表可稽，其於有期徒刑執行完畢後，5
    年內故意再犯本件最重本刑有期徒刑之罪，均構成累犯，均
    應依刑法第47條第1項規定加重其刑。
  (三)爰審酌立法院於86年10月30日三讀通過於87年5月20 日公布
    ，同年月22日生效之毒品危害防制條例，該條例對於施用毒
    品之被告改以治療、矯治為目的，非重在處罰，是被告違反
    本罪實係基於「病患性」行為，而對他人甚少損害，然被告
    前曾因施用毒品，經送觀察勒戒、強制戒治及判決執行，有
    上開前案紀錄表為憑，素行非佳，經警查獲後仍未戒絕，如
    前次輕度量刑就被告言已無法收矯治之效，再衡量被告其餘
    犯罪之動機、目的、犯罪時所受之刺激、犯罪之手段、犯人
    之生活狀況、品行、智識程度、犯罪所生之危險或損害、犯
    罪後之態度等一切情狀，分別判處如主文所示之刑，並依刑
    法第51條第5款規定，定其應執行之刑。
四、據上論斷，應依刑事訴訟法第273條之1第1項、第299條第1
    項前段，毒品危害防制條例第10條第1項、第2項、第23條第
    2項，刑法第11條前段、第47項第1項、第51條第5 款，判決
    如主文。
本案經檢察官甲○○到庭執行職務。
中    華    民    國    97    年    4    月    30    日
                  刑事第三庭法    官  林淑鳳
以上正本證明與原本無異。
如不服本判決應於收受本判決後10日內向本院提出上訴書狀，其
未敘述上訴理由者，並得於提起上訴後10日內向本院補提理由書
狀（均須按他造當事人之人數附繕本）「切勿逕送上級法院」。
中    華    民    國    97    年    5     月    2     日
                            書 記 官  郭廷耀
附錄論罪法條：
毒品危害防制條例第10條第1、2項
施用第一級毒品者，處 6 月以上 5 年以下有期徒刑。
施用第二級毒品者，處 3 年以下有期徒刑。


司法院資訊處製作；財團法人民間司法改革基金會備份。
